【裁判字號】    90,訴,42
【裁判日期】    900622
【裁判案由】    違反毒品危害防制條例
【裁判全文】
臺灣屏東地方法院刑事判決                              九十年度訴字第四二號
    公  訴  人  臺灣屏東地方法院檢察署檢察官
    被      告  甲○○
    指定辯護人  本院公設辯護人  丙○○
右被告因違反毒品危害防制條例案件，經檢察官提起公訴（八十九年度偵字第四○四
四號），本院判決如左：
     主  文
甲○○轉讓第二級毒品，累犯，處有期徒刑柒月。
被訴販賣第二級毒品，無罪。
     事  實
一、甲○○前因竊盜罪，經法院判處有期徒刑九月確定，於民國八十九年三月十四執
    行完畢，猶不知悔改，復基於轉讓第二級毒品安非他命之犯意，於八十九年六月
    上旬某日，在屏東市○○路萬春戲院前，無償轉讓第二級毒品安非他命予乙○○
    一次。嗣乙○○因持有安非他命，為警於同年七月十日查獲，並依其供述再循線
    查獲甲○○。
二、案經高雄市警察局新興分局移送臺灣屏東地方法院檢察署檢察官偵查起訴，甲○
    ○於審理中逃逸，經發佈通緝始到案審理。
     理  由
壹、有罪部分：
一、訊據被告甲○○對於右揭犯罪事實，皆已坦承不諱，核與證人即乙○○指訴之情
    節大致相符，雖證人乙○○指證：八十九年六月上旬某日，原本是要問被告何處
    可買到安非他命，後來被告跟我說他身上有，就丟一包安非他命給我，地點是在
    萬春戲院附近等語，而被告則否認曾轉讓一整包安非他命予乙○○，辯稱：我只
    有在萬春戲院前，在乙○○之車子內，拿已經溶解在玻璃管內之安非他命給他吸
    食而已等語，二人就轉讓之數量所陳不一，然就轉讓安非他命之時間、地點等基
    本事實，證人之供述則與被告之自白相吻合，足認證人之證言尚堪採信，被告自
    白轉讓第二級毒品安非他命查與事實相符，其犯行洵堪認定。
二、核被告所為，係犯毒品危害防制條例第八條第二項之轉讓第二級毒品罪。被告前
    因竊盜罪，經法院判處有期徒刑九月，於八十九年三月十四日執行完畢，有卷附
    被告全國前案紀錄表可按，其受有期徒刑之執行完畢，五年內，再犯有期徒刑以
    上刑之罪，為累犯，應加重其刑。爰審酌被告之品行、轉讓安非他命戕害他人之
    身心、及犯後態度等一切情狀，量處如主文所示之刑。
貳、無罪部分：
一、公訴意旨另以：乙○○於八十九年六月二十日，在屏東縣長治鄉長興國小附近，
    以新台幣八千元之價格，販賣安非他命予乙○○一次，嗣於八十九年七日為警查
    獲，因認乙○○另涉販賣第二級毒品之犯行。
二、公訴人認被告甲○○涉販第二級毒品罪嫌，無非係以證人乙○○之指訴，及證人
    與被告並無仇怨，衡情應無設詞構陷之理等資為論據。訊據被告甲○○則堅詞否
    認犯行，辯稱：我從未賣過安非他命予乙○○，只有一次，乙○○要透過我買安
    非他命，我跟他說我大姐林美華有在賣，半台是八千元，如果他需要，我可以帶
    他過去拿，但還未去拿，就被警察抓到了等語。按犯罪事實，應依證據認定之，
    無證據不得推定其犯罪事實。不能證明被告犯罪者，應諭知無罪之判決。刑事訴
    訟法第一百五十四條、第三百零一條第一項定有明文。
三、經查：證人乙○○於警訊時雖供陳，曾向被告甲○○購買過安非他命，惟於檢察
    官初次偵訊時，證人又改口稱：「 (有向甲○○買安非他命？)沒有」、「 (在
    警訊時為何說甲○○有賣二次安非他命予你？)是警察叫我找一個人擔，等一下
    就會放我走」；嗣檢察官第二次訊問時，證人初次證稱：「 (為何於警訊中說有
    向甲○○買過安非他命二次？)是警察要我說的」，後則改稱：「 (到底有無向
    甲○○買過安或ＦＭ２？)是的，但只買安非他命」；而於本院審理中證人對於
    被告於何時、何地販賣安非他命，證述雖前後一致，然證人之證言既有如前所述
    反覆不一之瑕疵，且參諸最高法院八十九年度台上字第四一七三號判決意旨所云
    ：按犯施用毒品之罪，供出毒品來源，因而破獲者，得減輕其刑，毒品危害防制
    條例第十七條定有明文。施用毒品者之該項供述，固非絕無證據能力，但為防範
    其作利己損人之不實供述，自須擔保該項供述之真實性，始得作為判斷之依據。
    故事實審法院必須調查其他證據，以資審認，必至因其他證據證明力之佐證，已
    可確信該項供述為真實而無合理之懷疑時，始得據為對他人不利之認定。則本案
    在查無其他證據以資補強證人之證言前，顯難僅憑證人一人之指證即入被告於罪
    。
四、末查，被告經本院送法務部作測謊鑑定時，雖就「未賣安非他命」、「乙○○未
    向其買安非他命」等問題，經測試呈情緒波動反應，經研判有說謊。惟按測謊調
    查，係利用一般被測謊者說謊時，每有情緒波動之反應，用以判別是否說謊，供
    資參考，進而搜查蒐集證據，突破被測者之心防，探求事實，故測謊調查僅得止
    於證明被測謊者所述不實，其憑信力若何，仍應依職權為必要之調查，藉以究明
    實質真實之所在，尚不能徒以有此形式事實之存在，即遽採為被測者有罪之犯罪
    證據。又事實審法院對於證據之取捨，依法雖有自由判斷之權，然積極證據不足
    證明犯罪事實時，被告之抗辯或反證縱屬虛偽，仍不能以此資為積極證據應予採
    信之理由。最高法院八十六年台覆字第一六八號判決、同院三十年上字第四八二
    號判例意旨可資參照。是本件被告上開所辯縱非實情，然既無證據足證被告確有
    公訴人所指之犯行，依上說明，應為被告無罪之諭知。
據上論斷，應依刑事訴訟法第二百九十九條第一項前段、第三百零一條第一項、毒品
危害防制條例第八條第二項、刑法第十一條前段、第四十七條，判決如主文。
本案經檢察官劉俊儀到庭執行職務
中      華      民      國      九十      年      六    月    二十二    日
                                      臺灣屏東地方法院刑事第一庭
                                          法  官  包梅真
右正本證明與原本無異。
對於本判決如有不服應於收受送達後十日內向本院提出上訴書狀上訴於台灣高等法院
高雄分院並按他造當事人之人數附具繕本。
附錄法條：
毒品危害防制條例第八條第二項
轉讓第二級毒品者，處六月以上五年以下有期徒刑，得併科新台幣七十萬元以下罰金
。
                                          書記官  蔡進吉
中      華      民      國      九十      年      六    月    二十六    日


司法院資訊處製作；財團法人民間司法改革基金會備份。
